臺灣高等法院民事裁定
106年度上字第851號
聲  請  人  詹燕玲  
上列聲請人因與相對人游木全間請求侵權行為損害賠償等事件，
聲請返還訴訟費用，本院裁定如下：
    主      文
聲請駁回。
    理      由
一、按訴訟費用如有溢收情事者，法院應依聲請並得依職權以裁
    定返還之，民事訴訟法第77條之26第1項定有明文。次按原
    告撤回其訴者，訴訟費用由原告負擔。前項規定，於當事人
    撤回上訴或抗告者準用之，民事訴訟法第83條第1項前段、
    第2項定有明文。
二、本件聲請意旨略以：依臺灣新北地方法院民國（下同）108
    年度司聲字第585號裁定認定本件第二審(含追加之訴)裁判
    費合計為新臺幣（下同）12萬4,324元，聲請人已繳納第二
    審裁判費14萬2,723元，故溢繳1萬8,399元，爰依民事訴訟
    法第77條之26規定聲請返還溢繳之第二審裁判費等語。
三、經查，聲請人於原審起訴主張依民法第184條第1項前段、第
    193條第1項、第195條第1項規定，聲明求為判決：相對人應
    給付聲請人831萬5,441元，及自刑事附帶民事起訴狀繕本送
    達翌日起至清償日止，按年息5%計算之利息。原審為聲請人
    一部勝訴、一部敗訴判決，即命相對人應給付聲請人230萬2
    ,267元，及自105年2 月20日起至清償日止，按年息5%計算
    之利息。聲請人就原審判決不利部分，提起一部上訴後擴張
    上訴聲明為：(一)原判決關於駁回聲請人後開第2 項之訴部
    分廢棄。(二)相對人應再給付聲請人601萬3,174元，及自10
    5年2月20日起至清償日止，按年息5%計算之利息。並提起追
    加之訴，聲明求為判決：相對人應再給付聲請人576萬8,126
    元，及自106年9月5日起至清償日止，按年息5%計算之利息
    。基此，聲請人上訴及追加之訴之訴訟標的金額為1,181萬1
    ,300元（計算式：601萬3,174元+579萬8,126元=1,181萬1,3
    00元），應徵第二審裁判費17萬4,024元，聲請人僅繳納14
    萬2,723元（計算式：8,100元+13萬4,623元=14萬2,723元)
    ，尚有不足，有106年9月4日準備程序筆錄及繳費收據在卷
    可稽（見本院卷一第25頁、第343至344頁、第364頁）。又
    查，聲請人嗣後多次擴張、減縮追加之訴聲明，最終確定追
    加之訴聲明為：相對人應再給付聲請人214萬6,356元，及自
    107 年12月26日起至清償日止，按年息5%計算之利息，有10
    7年12月25日言詞辯論筆錄在卷可稽（見本院卷二第227至22
    8頁），準此，聲請人最終確定之上訴及追加之訴之訴訟標
    的金額為815萬9,530元（計算式：601萬3,174元+214萬6,35
    6元=815萬9,530元），應徵第二審裁判費為12萬2,676元，
    雖低於上開應徵第二審裁判費17萬4,024元，然此乃聲請人
    嗣後多次減縮追加之訴之聲明，致訴訟標的金額減少，為撤
    回一部起訴，依民事訴訟法第83條第1項前段規定，應由聲
    請人自行負擔該部分之訴訟費用，尚不得依同法第77條之26
    第1項規定聲請以裁定返還之。
四、綜上，依聲請人原上訴及追加之訴之訴訟標的金額為1,181
    萬1,300元，應徵第二審裁判費17萬4,024元，聲請人繳納14
    萬2,723元，並無溢繳情事，其聲請返還溢繳之第二審裁判
    費，為無理由，應予駁回。
五、爰裁定如主文。
中　　華　　民　　國　　109 　年　　3 　　月　　18　　日
                    民事第二十一庭
                        審判長法  官  翁昭蓉
                              法  官  鍾素鳳
                              法  官  羅惠雯
正本係照原本作成。
如不服本裁定，應於收受送達後10日內向本院提出抗告狀，並應
繳納抗告費新臺幣１千元。
中　　華　　民　　國　　109 　年　　3 　　月　　19　　日
    　　　　　　　　　　　　　書記官  洪秋帆